臺灣高等法院臺南分院刑事判決　　　　 95年度上易字第684號
上　訴　人　臺灣雲林地方法院檢察署檢察官
被　　　告　戊○○
被　　　告　丁○○
上列上訴人因被告竊盜案件，不服臺灣雲林地方法院95年度易字
第442號，中華民國95年11月7日第一審判決（起訴案號：臺灣雲
林地方法院檢察署95年度上字第192號），提起上訴，本院判決
如下：
    主  文
原判決撤銷。
戊○○共同犯如附表所示之竊盜罪，累犯，各處如附表所示之刑
；應執行有期徒刑伍月，如易科罰金，以新台幣壹仟元折算壹日
；拘役伍拾日，如易科罰金，以新台幣壹仟元折算壹日；罰金新
台幣參仟元，如易服勞役，以新台幣壹仟元折算壹日。
丁○○共同犯如附表所示之竊盜罪，各處如附表所示之刑，應執
行有期徒刑參月；如易科罰金，以新台幣壹仟元折算壹日；拘役
肆拾日，如易科罰金，以新台幣壹仟元折算壹日；罰金新台幣貳
仟元，如易服勞役，以新台幣壹仟元折算壹日。
    事  實
一、戊○○因竊盜、毒品危害防制條例案件，經法院分別判處有
    期徒刑6月，如易科罰金以銀元三百元折算一日，以及有期
    徒刑8月確定，民國（下同）93年9月22日入監並接續執行，
    94年10月17日縮短刑期執行完畢，丁○○於86年間則有肅清
    煙毒條例之前科（未構成累犯），二人均不知悔改，竟共同
    基於意圖為自己不法所有之犯意聯絡，於95年9月15日至同
    年月18日止，由戊○○騎乘車號CH3-539號重型機車，前往
    雲林縣台西鄉○○村○○段田裡及明德段田裡，共同竊取庚○○、丙○○、乙○○、己○、甲○○所有之的電纜線，詳
    如附表所示，得手於95年9月22日下午8時許，戊○○與丁○○共同攜帶上開電纜線，前往址設雲林縣台西鄉○○村○○○○道路旁之永順回收場，正欲變賣該電纜線之際，為執行巡
    邏勤務之警員盤查後，當場查獲。
二、案經庚○○、丙○○、乙○○、己○、甲○○訴由雲林縣警
    察局台西分局報告臺灣雲林地方法院檢察署檢察官偵查起訴
    。
 　 理　由
甲、程序方面：
一、按被告以外之人於審判外之陳述，雖不符前四條之規定，而
    經當事人於審判程序同意作為證據，法院審酌該言詞陳述或
    書面陳述作成時之情況，認為適當者，亦得為證據。當事人
    、代理人或辯護人於法院調查證據時，知有第一百五十九條
    第一項不得為證據之情形，而未於言詞辯論終結前聲明異議
    者，視為有前項之同意，刑事訴訟法第一百五十九條之五定
    有明文。
二、查本院準備程序及審判期日，被告對於証人即告訴人庚○○
    、丙○○、乙○○、己○、甲○○於警詢指訴，均未爭執其
    等之証據能力，核告訴人等與被告等並不相識，無利害關係
    ，所供應為實際發生之事，採為證據，應屬適當，自有証據
    能力。
乙、實體方面：
一、訊據被告否認自被害人庚○○、丙○○、乙○○、己○、甲○○魚塭竊取電纜線，辯稱：上開電纜線是被不詳人士竊取
    ，放在工寮明顯的地方，被告等只是拾取而已云云。惟查：
    上開事實，業據丁○○於警詢及偵查中，被告戊○○於偵查
    中均坦承不諱，核與證人即被告戊○○之父林岸證述、告訴
    人庚○○、丙○○、乙○○、己○、甲○○於警詢指訴明確
    ，並有贓物認領保管單5張、丁○○之口卡片1張、戊○○與
    丁○○之照片各2張、電纜線之照片7張、上開機車之照片1
    張在卷可憑。被告等原審及本院審理時雖以前詞置辯，惟查
    ：被告等辯稱在被告戊○○之父林岸所有之工寮內拾取，但
    證人林岸證稱：他的工寮沒有放置任何電纜線，也未失竊任
    何電纜線。（見警卷），可見被告等不是在林岸的工寮內竊
    取，而被告丁○○於警詢稱：「電纜線一部分是在台西鄉附
    近的工寮內行竊的，其他是在台西鄉另一處的魚塭工寮內竊
    取的。」（見警卷），核與被害人等五人失竊地點相符，而
    被害人均稱電纜線是被竊，而非被害人自己剪下來放在明顯
    位置，致被告等有機會侵占，且被告等所稱電纜線是剪下來
    放在明顯位置，被告等看到加以拾取一節，亦與常情不符，
    參諸被告等載電纜線去賣之時間與被害人等失竊之時間甚為
    接近，應認係被告等直接在被害人之田裡竊取，而非侵占他
    人所竊之物，被告所辯，應不足採，犯行均堪認定。
二、核被告2人所為，係犯刑法第320條第1項之普通竊盜罪。被
    告所犯均在95年7月1日刑法修正施行後，各次犯行犯意各別
    ，應予分論併罰。又彼等二人有犯意聯絡及行為分擔，皆為
    正犯。再被告戊○○曾受如事實欄所示有期徒刑執行完畢，
    有台灣高等法院被告前案紀錄表可佐，5年以內故意再犯本
    件有期徒刑以上之罪，為累犯，應加重其刑。
三、原審予以論罪科刑，固非無見，惟查：被告所為係犯竊盜罪
    ，原判決論以侵占遺失物罪，尚有未洽。公訴人上訴意旨，
    指摘原判決不當，為有理由，應由本院將原判決撤銷改判，
    爰審酌被告戊○○有施用毒品之習慣，經其父林岸於警詢供
    明，惟右手殘障，經本院當庭勘明，其謀生不易，被告丁○○家境清寒，經其於警詢供明，但行竊電纜線，對被害人損
    失甚大，難以回復，及犯罪之所得、手段等一切情狀，各量
    處如主文所示之刑，並定應執行刑及易科罰金、易服勞役之
    折算標準。
四、據上論斷，應依刑事訴訟法第369條第1項前段、第364條、
    第299條第1項前段、刑法第28條、第320條第1項、第47條、
    第51條第5款、第10款、第41條第1項、第42條第3項，刑法
    施行法第1條之1前段，判決如主文。
本案經檢察官趙中岳到庭執行職務。
中　　華　　民　　國　　96　　年　　2 　　月　　13　　日
                  刑事第五庭    審判長法　官  楊明章
                                      法　官  顏基典
                                      法　官  楊子莊
以上正本證明與原本無異。
不得上訴。
　　　　　　　　　　　　　　　　　　　書記官  王全龍
中　　華　　民　　國　　96　　年　　2 　　月　　14　　日
附錄：本案論罪科刑法條全文
附表：
被告戊○○部分：有期徒刑如易科罰金，均以新台幣壹仟元折算
壹日，拘役如易科罰金，以新台幣壹仟元折算壹日，罰金如易服
勞役，均以新台幣壹仟元折算壹日。
┌──┬───┬─────────┬───────┬───┬───────┐
│編號│被害人│失竊時間          │失竊地點      │數量  │ 宣告刑       │
├──┼───┼─────────┼───────┼───┼───────┤
│1   │乙○○│95年9 月15日上午6 │雲林縣臺西鄉牛│38臺斤│有期徒刑參月  │
│    │      │時30分許          │厝村明德段田裡│約22.8│              │
│    │      │                  │              │公斤  │              │
│    │      │                  │              │      │              │
├──┼───┼─────────┼───────┼───┼───────┤
│2   │甲○○│95年9 月18日凌晨1 │雲林縣臺西鄉牛│25公斤│有期徒刑參月  │
│    │      │時許              │厝村成功段田裡│      │              │
├──┼───┼─────────┼───────┼───┼───────┤
│3   │丙○○│95年9 月18日上午6 │雲林縣臺西鄉牛│3臺斤 │罰金壹仟捌佰元│
│    │      │時許              │厝村成功段田裡│約1.8 │              │
│    │      │                  │              │公斤  │              │
├──┼───┼─────────┼───────┼───┼───────┤
│4   │己○  │95年9 月18日上午6 │雲林縣臺西鄉牛│17公斤│ 拘役伍拾日 　│
│    │      │時許              │厝村成功段田裡│      │              │
├──┼───┼─────────┼───────┼───┼───────┤
│5   │庚○○│95年9 月18日中午12│雲林縣臺西鄉牛│5臺斤 │罰金壹仟捌佰元│
│    │      │時許              │厝村成功段地號│約3公 │              │
│    │      │                  │155田裡       │斤    │              │
└──┴───┴─────────┴───────┴───┴───────┘
被告丁○○部分：有期徒刑如易科罰金，均以新台幣壹仟元折算
壹日，拘役如易科罰金，以新台幣壹仟元折算壹日，罰金如易服
勞役，均以新台幣壹仟元折算壹日。
┌──┬───┬─────────┬───────┬───┬───────┐
│編號│被害人│失竊時間          │失竊地點      │數量  │ 宣告刑       │
├──┼───┼─────────┼───────┼───┼───────┤
│1   │乙○○│95年9 月15日上午6 │雲林縣臺西鄉牛│38臺斤│有期徒刑貳月  │
│    │      │時30分許          │厝村明德段田裡│      │              │
├──┼───┼─────────┼───────┼───┼───────┤
│2   │甲○○│95年9 月18日凌晨1 │雲林縣臺西鄉牛│25公斤│有期徒刑貳月  │
│    │      │時許              │厝村成功段田裡│      │              │
├──┼───┼─────────┼───────┼───┼───────┤
│3   │丙○○│95年9 月18日上午6 │雲林縣臺西鄉牛│3臺斤 │罰金壹仟貳佰元│
│    │      │時許              │厝村成功段田裡│      │              │
├──┼───┼─────────┼───────┼───┼───────┤
│4   │己○  │95年9 月18日上午6 │雲林縣臺西鄉牛│17公斤│拘役肆拾日    │
│    │      │時許              │厝村成功段田裡│      │              │
├──┼───┼─────────┼───────┼───┼───────┤
│5   │庚○○│95年9 月18日中午12│雲林縣臺西鄉牛│5臺斤 │罰金壹仟貳佰元│
│    │      │時許              │厝村成功段地號│      │              │
│    │      │                  │155田裡       │      │              │
└──┴───┴─────────┴───────┴───┴───────┘
